臺灣桃園地方法院刑事判決　　　　　　　96年度易緝字第28號
公　訴　人　臺灣桃園地方法院檢察署檢察官
被　　　告　甲○○
　　　　　　　　　　　號7樓
指定辯護人　本院公設辯護人林銘宏
上列被告因毒品危害防制條例案件，經檢察官提起公訴（95年度
毒偵字第3091號）暨移送併辦（95年度偵字第2941號），被告於
準備程序進行中為有罪之陳述，經本院合議庭裁定由受命法官獨
任進行簡式審判程序後，聲請改依協商程序而為判決，本院判決
如下：
    主  文
甲○○連續施用第二級毒品，累犯，處有期徒刑拾月。扣案之安
非他命拾貳包（驗餘淨重貳點壹零壹壹公克，含分裝袋），沒收
銷燬之；玻璃球吸食器個，沒收。
    事實及理由
一、本件被告甲○○所犯係死刑、無期徒刑或最輕本刑為3 年以
    上有期徒刑以外之罪，其於準備程序中就被訴事實為有罪之
    陳述，經本院告知簡式審判程序之旨，並聽取公訴人、被告
    之意見後，爰依刑事訴訟法第273 條之1 第1 項規定裁定由
    受命法官獨任進行簡式審判程序，合先敘明。
二、犯罪事實：
    甲○○於於民國90年間，因違反毒品危害防制條例案件，經
    聲請強制戒治，並於91年1 月14日執行完畢，且由台灣桃園
    地方法院檢察署檢察官提起公訴，嗣經臺灣桃園地方法院判
    處有期徒刑9 月，甫於92年5 月19日縮刑期滿接續執行完畢
    。又於93年間，仍因施用毒品案件，經法院判處有期徒刑6
    月，而於94年10月5 日執行完畢，仍未警惕。甲○○復基於
    施用第二級毒品之概括犯意，自95年4 月中旬某日起至95年
    5 月29日為警採尿往前推算96小時之內某時止，分別在桃園
    縣楊梅鎮○○○街1 巷1 號11樓之4 友人住處，及其位於桃
    園縣楊梅鎮○○路○ 段24號住處等地，連續非法施用第二級
    毒品安非他命多次。嗣經警分別於95年5 月29日晚間20時許
    、95年5 月19日中午12時30分許，各在桃園縣楊梅鎮○○○
    街1 巷1 號11樓之4 、桃園縣楊梅鎮○○街69號前查獲，並
    分別扣得其所有供施用毒品之玻璃球吸食器3 個、第二級毒
    品安非他命12包（淨重2.1525公克，取樣0.0514公克《已鑑
    析用罄》，餘2.1011公克）。案經桃園縣政府警察局楊梅分
    局報請臺灣桃園地方法院檢察署檢察官偵查起訴暨移送併辦
    。
三、證據方法：
  (1)被告甲○○於本院準備程序、審理中之自白。
  (2)臺灣檢驗科技股份有限公司濫用藥物尿液檢驗報告2 紙。
  (3)玻璃球吸食器3 個、安非他命12包（驗餘境重2.1011公克）
    扣案足佐。
  (4)憲兵司令部刑事鑑識中心95年9 月27日（95）安鑑字第0163
    9號鑑驗通知書1件在卷可稽。
  (5)台灣高等法院被告前案紀錄表1份在卷足參。
四、本件經檢察官與被告於審判外達成協商之合意且被告已認罪
    ，其合意內容為：被告願受科刑範圍為有期徒刑10月。經查
    ，上開協商合意並無刑事訴訟法第455 條之4 第1 項所列情
    形之一，檢察官聲請改依協商程序而為判決，本院爰不經言
    詞辯論，於協商合意範圍內為協商判決，合予敘明。
五、附記：
(1)、按行為後，法律有變更者，適用行為時之法律。但行為後之
    法律有利於行為人者，適用最有利於行為人之法律，現行刑
    法第2 條第1 項定有明文。本件被告行為後，刑法第47條關
    於累犯之規定業於94年2 月2 日修正，於95年7 月1 日生效
    ，修正前刑法第47條係規定：「受有期徒刑之執行完畢，或
    受無期徒刑或有期徒刑一部之執行而赦免後，五年以內再犯
    有期徒刑以上之罪者，為累犯，加重本刑至二分之一」，修
    正後刑法第47條第1 項係規定：「受徒刑之執行完畢，或一
    部之執行而赦免後，五年以內故意再犯有期徒刑以上之罪者
    ，為累犯，加重本刑至二分之一」，修正後之規定係排除因
    過失再犯者構成累犯之適用，惟就故意再犯者，修正前、後
    之規定就累犯之適用要件則無不同。而本件無論依修正前或
    修正後之規定，均有累犯之適用，是修正後之規定並無較有
    利於被告之情形。再者，修正前刑法第56條關於連續犯之規
    定，係論以一罪，並加重其刑，惟修正後已刪除連續犯之規
    定，而改採「一罪一罰」原則，從而修正後刑法之規定並未
    較有利於被告。準此，應依修正後刑法第2 條第1 項前段之
    規定，本件應一體適用修正前刑法之規定。
　(2)被告有如事實欄所示之前案執行紀錄，此有台灣高等法院被
  　告前案紀錄表1 份在卷足參。其於上開刑之執行完畢後，五
    年以內再犯有期徒刑以上之本罪，為累犯，應依修正前刑法
    第47條規定加重其刑。又被告先後多次施用第二級毒品，時
    間緊接，犯罪構成要件相同，顯係基於概括犯意反覆為之，
    為連續犯，應依修正前刑法第56條規定論以一罪，並加種其
    刑。同時有二以上加重事由者，應予遞加。
  (3)扣案之第二級毒品安非他命12包（驗餘淨重2.1011公克，含
    包裝袋《包裝袋因與毒品難以析離，一併視為毒品》）係屬
    查獲之第二級毒品，已如上述，應依毒品危害防制條例第18
    條第1 項前段規定，宣告沒收銷燬之。另送驗耗盡部分因已
    不存在，爰不併予宣告沒收銷燬之。又扣案之玻璃球吸食器
    3 個，為被告所有供本件施用毒品之物，業經被告陳明在卷
    ，應依修正前刑法第38條第1 項第2 款規定宣告沒收。
  (4)移送併辦部分（95年度毒偵字第2941號），與本件檢察官起
    訴之犯罪事實，既具有連續犯之裁判上一罪關係，已如上述
    ，則依審判不可分原則，本院自應就該移送併辦部分一併辦
    理，附此敘明。
六、應適用之法條：刑事訴訟法第273 條之1 第1 項、第455 條
    之4 第2 項、第455 條之8 ，毒品危害防制條例第10條第2
    項、第18條第1 項前段，修正後刑法第2 條第1 項前段，修
    正前刑法第11條前段、第56條、第47條、第38條第1 項第2
    款。
七、本判決除有刑事訴訟法第455 條之4 第1 項第1 款、第2 款
    、第4 款、第6 款、第7 款所定情形之一，或違反同條第2
    項規定者外，不得上訴。
本案經檢察官許曉微到庭執行職務
中　　華　　民　　國　　96　　年　　4 　　月　　25　　日
                  刑事第十一庭  法　官　蕭世昌
以上正本證明與原本無異。
如不服本判決，應於判決送達後10日內向本院提出上訴狀（應附
繕本），上訴於臺灣高等法院。
  　　　　　　　　　　　　　　　書記官　林韡婷
中　　華　　民　　國　　96　　年　　4 　　月　　25　　日
附錄本件論罪科刑法條：
毒品危害防制條例第10條
施用第一級毒品者，處六月以上五年以下有期徒刑。
施用第二級毒品者，處三年以下有期徒刑。
